臺灣高等法院刑事判決　　　　　　　　　　　　　九十三年度上訴字第二一八三號
　　上　訴　人
　　即　被　告　丙○○
　　　　　　　　乙○○
　　　　　　　　甲○○
右上訴人，因違反廢棄物清理法案件，不服臺灣板橋地方法院九十三年度訴字第五九
七號，中華民國九十三年六月二十四日第一審判決（起訴案號：臺灣板橋地方法院檢
察署九十二年度偵字第一八０四０號），提起上訴，本院判決如左：
    主  文
上訴駁回。
　　事實及理由
一、本案經本院審理結果，第一審認被告丙○○犯廢棄物清理法第四十六條第一項第
    四款之未依規定領有廢棄物處理許可文件，從事廢棄物處理罪，判處有期徒刑壹
    年肆月；乙○○、甲○○（起訴書載為李文獻）共犯廢棄物清理法第四十六條第
    一項第四款之未依規定領有廢棄物清除許可文件，從事廢棄物清除罪，判處乙○○有期徒刑壹年肆月。甲○○有期徒刑壹年貳月，緩刑肆年。認事用法及量刑均
    無不當，應予維持，並引用第一審判決書記載之事實、證據及理由。
二、被告丙○○上訴意旨略以：我是受僱於「阿財」，當時只是坐在挖土機上熱機，
    還沒有開始，亦沒有違反廢棄物清理法云云。被告乙○○、甲○○上訴意旨均辯
    稱是老板「阿松」要我們載運，老板說載的是乾淨土，填土是要種菜，我們才載
    ，甲○○另稱其所載運之土尚未傾倒，應該不構成犯罪云云。查被告三人於原審
    審理時坦承犯罪事實，且係經警當場查獲者，亦有現場照片可佐，而照片所示傾
    倒之土摻雜石塊等雜物，顯係廢棄土無訛。被告等所辯，不足採信。原審審酌被
    告三人之素行等一切情狀，分別量處如前開所示之罪刑，並予甲○○宣告緩刑肆
    年，其認事用法及量刑均無不當。被告三人上訴，指摘原判決不當，核無理由，
    應該駁回。
三、原判決於當事人欄將甲○○五十五年一月十一日出生，現為三十八歲，誤載為四
    十四年一月十一日出生，現為四十九歲，應予以更正。又原判決於事實及理由欄
    將營業用大貨車誤載為營業用大客車，均應予以更正，均附此明。
四、被告丙○○經合法傳喚，無正當理由不到庭，爰不待其陳述，逕行判決。
五、據上論斷，應依刑事訴訟法第三百七十三條、第三百六十八條、第三百七十一條
    ，判決如主文。
本案經檢察官蔡薰慧到庭執行職務。
中　　　華　　　民　　　國　　九十三　　年　　 十一 　　月　　 十九 　　日
                              臺灣高等法院刑事第四庭
                                  審判長法  官　蔡　永　昌
                                        法  官　李　英　豪
                                        法  官　陳　榮　和
右正本證明與原本無異。
如不服本判決，應於收受送達後十日內向本院提出上訴書狀，其未敘述上訴之理由者
並得於提起上訴後十日內向本院補提理由書（均須按他造當事人之人數附繕本）。
                                        書記官  劉　麗　芬
中　　　華　　　民　　　國　　九十三　　年　　 十一 　　月　　二十四　　日
附錄：本案論罪科刑法條全文
廢棄物清理法第四十六條第一項第四款：
有下列情形之一者，處一年以上五年以下有期徒刑，得併科新臺幣三百萬元以下罰金
：
四　未依第四十一條第一項規定領有廢棄物清除、處理許可文件，從事廢棄物貯存、
    清除、處理，或未依廢棄物清除、處理許可文件內容貯存、清除、處理廢棄物。
